【裁判字號】    90,訴,80
【裁判日期】    900822
【裁判案由】    違反毒品危害防制條例
【裁判全文】
臺灣基隆地方法院刑事判決                              九十年度訴字第八０號
    公  訴  人  臺灣基隆地方法院檢察署檢察官
    被      告  甲○○
右列被告因違反毒品危害防制條例案件，經檢察官提起公訴（九十年度毒偵字第一四
○號），本院判決如左：
    主  文
甲○○連續施用第一級毒品，累犯，處有期徒刑拾月。又連續施用第二級毒品，累犯
，處有期徒刑捌月。應執行有期徒刑壹年肆月。
    事  實
一、甲○○前因違反麻醉藥品管理條例案件，經本院判處有期徒刑六月確定，並於民
    國八十七年四月十九日易科罰金執行完畢。另復因分別施用毒品案件，先後二次
    經觀察、勒戒後，均認無繼續施用毒品之傾向，由臺灣基隆地方法院檢察署檢察
    官分別於八十七年十二月四日、八十八年六月二十九日，以八十七年度偵字第五
    三一一號、八十八年度偵字第三九二一號為不起訴處分確定，嗣其復於八十八年
    十月二十四日下午一時三十五分採尿前之三日內某時，在不詳地點非法施用第二
    級毒品安非他命，經本院裁定送強制戒治，並經上開檢察署檢察官以八十八年度
    毒偵字第一○九四號聲請簡易判決處刑，嗣經本院於八十八年十二月二十日以八
    十八年度基簡字第一○三二號判決判處有期徒刑五月，該判決於八十九年一月九
    日確定，迄未執行。嗣其基於施用第二級毒品安非他命之概括犯意，自八十九年
    十二月初起至九十年七月三日下午止，平均每三個星期施用一次，在其位於基隆
    市○○區○○街三九巷二七號住處及其綽號「阿勇」友人位於基隆市○○街住處
    等處，以將安非他命置於玻璃管內加熱產生煙霧，加以吸食之方式，連續施用第
    二級毒品安非他命；另基於施用第一級毒品海洛因之概括犯意，自八十九年十二
    月間起自九十年七月三日下午止，平均每三、四個月施用一次，同在前揭處所，
    以捲煙吸用之方式，連續施用第一級毒品海洛因。嗣於八十九年十二月二十七日
    為上開檢察署觀護人通知調驗尿液，結果呈海洛因之嗎啡陽性反應及安非他命之
    陽性反應，後經本院通緝而於九十年七月五日下午四時許在基隆市○○街口為警
    查獲，而悉上情。
二、案經臺灣基隆地方法院檢察署觀護人報告該檢察署檢察官偵查起訴。
    理  由
一、訊據被告甲○○於本院調查審理中坦承其自八十九年十二月初起至九十年七月三
    日下午止連續施用第二級毒品安非他命，及自八十九年十二月間起至九十年七月
    三日下午止，連續施用第一級毒品海洛因等情不諱，而其接受調驗時所採集之尿
    液，經臺灣尖端先進生技醫藥股份有限公司濫用藥物檢驗中心檢測，呈海洛因之
    嗎啡陽性反應（由於海洛因在人體內會代謝成嗎啡，因此涉嫌海洛因之吸食者，
    係檢驗其尿液中之嗎啡反應）及甲基安非他命陽性反應，有該公司九十年一月八
    日濫用藥物尿液檢測報告一紙附卷可佐，足證被告之自白與事實相符。另查被告
    曾二次因施用毒品經裁定送觀察、勒戒，認無繼續施用毒品傾向，經檢察官為不
    起訴處分，此有不起訴書處分書影本二紙存卷可按。顯見被告為三犯以上施用毒
    品，事證明確，被告犯行堪可認定，應依法論科。
二、按海洛因、安非他命分係第一級、第二級毒品，毒品危害防制條例第二條第二項
    第一款、第二款分別定有明文。查被告於右揭時、地，非法施用第一級毒品海洛
    因及第二級毒品安非他命，核其所為，係犯毒品危害防制條例第十條第一項及第
    二項之施用第一級、第二級毒品罪，其持有第一級、第二級毒品之低度行為，應
    為施用第一級、第二級毒品之高度行為所吸收，不另論以持有第一級、第二級毒
    品罪。其所犯上開二罪，犯意各別，罪名不同，應予分論併罰。又其先後多次施
    用第一級及第二級毒品之行為，各時間緊接，犯罪構成要件相同，顯係基於概括
    之犯意為之，均為連續犯，各應依法加重其刑。檢察官雖僅就被告於八十九年十
    二月二十七日採尿前之二日內某時及四日內某時，施用第一級毒品海洛因及第二
    級毒品安非他命等犯行提起公訴，然未起訴部分既與上開部分有如前所述連續犯
    之裁判上一罪關係，自應為起訴效力所及，本院依法併予審理。又被告前曾受如
    事實欄所載有期徒刑之執行，此有本院被告全國前案紀錄表附卷可考，其於有期
    徒刑執行完畢後五年以內，再犯本件最重本刑為有期徒刑以上之刑之罪，為累犯
    ，均應遞加重其刑。爰審酌被告多次施用毒品，毫無決心加以戒除，此雖屬個人
    自殘行為，然考量被告甫於八十九年十月十九日停止戒治出所，有被告在監在押
    資料表一紙存卷可按，竟自同年十二月間復開始施用第一級毒品海洛因及第二級
    毒品安非他命，缺乏法治觀念，顯見被告自制能力甚差，易受外界影響，亟需較
    長時間與原有生活環境隔離，方足以斷絕施用毒品之傾向等一切情狀，分就上開
    二罪量處如主文所示之刑，併定其應執行刑，以示儆懲。
三、據上論斷，應依刑事訴訟法第二百九十九條第一項前段，毒品危害防制條例第十
    條第一項、第二項，刑法第十一條前段、第五十六條、第四十七條、第五十一條
    第五款，判決如主文。
本案經檢察官黃士元到庭執行職務。
中      華      民      國    九十      年      八      月    二十二    日
                                  臺灣基隆地方法院刑事第二庭
                                      審判長法  官    邱志平
                                            法  官    蔡岱霖
                                            法  官    楊皓清
右正本證明與原本無異。
對於本件判決如有不服，應於收受送達後十日內，向本院提出上訴書狀，上訴於臺灣
高等法院，並按他造當事人之人數附具繕本。
                                            書記官    邱李和
中      華      民      國    九十      年      八      月    二十三    日
附錄論罪法條
毒品危害防制條例第十條第一項、第二項：
施用第一級毒品者，處六月以上五年以下有期徒刑。
施用第二級毒品者，處三年以下有期徒刑。


司法院資訊處製作；財團法人民間司法改革基金會備份。
